【裁判字號】    97,訴,844
【裁判日期】    970626
【裁判案由】    毒品危害防制條例
【裁判全文】
臺灣基隆地方法院刑事判決        97年度訴字第844號
公  訴  人  臺灣基隆地方法院檢察署檢察官
被      告  乙○○
                    （另案於臺灣基隆監獄執行中）
上列被告因毒品危害防制條例案件，經檢察官提起公訴（97年度
毒偵字第988號），並經本院合議庭裁定由受命法官獨任進行簡
式審判程序，判決如下：
    主      文
乙○○施用第一級毒品，處有期徒刑柒月。
扣案之第一級毒品海洛因淨重零點伍柒壹公克（併同難以完全析
離之包裝袋壹只）、第一級毒品海洛因殘渣與難以完全析離之殘
渣袋壹只均沒收銷燬之；藥鏟壹支沒收。
    事實及理由
一、本件犯罪事實應補充：「乙○○曾因施用毒品案件，經2 次
    觀察勒戒後，認無繼續施用毒品傾向，於民國89年10 月7日
    、92年1月29 日執行完畢釋放，後經臺灣基隆地方法院檢察
    署檢察官於89年9月3日以89年度毒偵緝字第319號、92年1月
    23日以92 年度毒偵字第6號為不起訴處分確定。其將第一、
    二級毒品海洛因、安非他命混合置於燈泡內下方以火燒烤產
    生煙霧吸用之方式，施用第一、二級毒品海洛因、安非他命
    1 次（起訴書誤載分別將海洛因及安非他命置於鋁箔紙上燃
    燒，以吸食其等煙霧之方式，分別施用第一、二級毒品海洛
    因、安非他命各1 次，此部分業據蒞庭檢察官當庭更正）。
    」、證據應補充：「被告於本院準備程序及審判程序之自白
    及交通部民用航空局航空醫務中心毒品鑑定書。」、應適用
    之法條應補充：「被告持有第一、二級毒品海洛因、安非他
    命係供施用，其持有之低度行為均為施用之高度行為所吸收
    ，均不另論罪。被告以一施用行為同時施用第一、二級毒品
    海洛因、安非他命，為想像競合犯，應從一重之施用第一級
    毒品罪論，公訴人誤認係數罪併罰，尚有誤會。扣案之第一
    級毒品海洛因淨重0.571 公克（併同難以析離之包裝袋1只）
    、第一級毒品海洛因殘渣與難以完全析離之殘渣袋1 只，均
    為查獲之毒品（蓋無論以何種方式分離包裝袋與其內裝之毒
    品，包裝袋內均會有極微量毒品殘留，故上述包裝袋應整體
    視為查獲毒品，一併依前揭規定宣告沒收銷燬之，參見最高
    法院95年度臺上字第3739號、第7354號判決），不問屬於犯
    人與否，應依毒品危害防制條例第18條第1 項前段宣告沒收
    銷燬之。扣案之藥鏟1 支，為犯罪行為人即被告所有，供本
    案犯罪所用之物，業據被告供明在卷，依刑法第38 條第1項
    第2 款之規定宣告沒收。」外，餘均引用如附件檢察官起訴
    書之記載。
二、據上論斷，應依刑事訴訟法第273條之1第1項、第284 條之1
    、第299條第1項前段、第310條之2、第454條第2項，毒品危
    害防制條例第10條第1項、第23條第2項、第18條第1 項前段
    ，刑法第11條、第55條、第38條第1項第2款，判決如主文。
本案經檢察官甲○○到庭執行職務。
中    華    民    國    97    年    6    月    26    日
                  刑事第四庭法  官    何怡穎
以上正本證明與原本無異。
如不服本判決應於收受本判決後10日內向本院提出上訴書狀，其
未敘述上訴理由者，並得於提起上訴後10日內向本院補提理由書
狀（均須按他造當事人之人數附繕本）「切勿逕送上級法院」。
中    華    民    國    97    年    6    月    26    日
                            書記官    鄭梅君
附錄本案論罪科刑法條：
毒品危害防制條例第10條
施用第一級毒品者，處 6 月以上 5 年以下有期徒刑。
施用第二級毒品者，處 3 年以下有期徒刑。
附件：
臺灣基隆地方法院檢察署檢察官起訴書
                                     97年度毒偵字第988號
    被      告  乙○○  男  35歲（民國○○年○月○○日生）
                        住基隆市○○區○○街89巷31之2號
                        （另案在台灣基隆監獄執行中）
                        國民身分證統一編號：Ｚ000000000號
上列被告因毒品危害防制條例案件，業經偵查終結，認應提起公
訴，茲將犯罪事實及證據並所犯法條分敘如下：
        犯罪事實
一、乙○○前於民國92年間因施用毒品案件，經台灣基隆地方法
    院裁定應入戒治處所施以強制戒治，甫於93年1月9日因法律
    修正而停止執行。詎乙○○猶不知悔改，於97年4月2日上午
    9時至10時間，在位於基隆市○○區○○街89巷31之2號住處
    ，分別以將海洛因及安非他命置於鋁箔紙上燃燒，以吸食其
    等煙霧之方式，分別施用第一級毒品海洛因及第二級毒品安
    非他命各1次。嗣乙○○於同日下午因另案通緝為警逮捕時
    ，警方附帶查獲乙○○持有海洛因1小包（含袋重0.79公克
    ）、含有海洛因殘渣之塑膠袋1只、以及施用海洛因工具藥
    鏟1支，警方復對乙○○採尿送驗，結果呈嗎啡類及安非他
    命類陽性反應，警方並因而查悉上情。
二、案經基隆市警察局第二分局報告偵辦。
        證據並所犯法條
一、證據清單及待證事實：
┌──┬─────────┬──────────────┐
│編號│  證  據  名  稱  │    待   證   事   實       │
├──┼─────────┼──────────────┤
│ 1  │尿液檢體檢驗報告1 │被告之尿液經送檢驗，結果呈嗎│
│    │紙（台灣尖端先進生│啡類及安非他命類陽性反應    │
│    │技醫藥公司）      │                            │
├──┼─────────┼──────────────┤
│ 2  │偵辦毒品案件尿液檢│證明上開送驗尿液係採集自被告│
│    │體對照表1紙       │                            │
├──┼─────────┼──────────────┤
│ 3  │海洛因1小包、塑膠 │犯罪工具                    │
│    │袋1只、藥鏟1支    │                            │
├──┼─────────┼──────────────┤
│ 4  │被告乙○○之自白  │犯罪事實                    │
└──┴─────────┴──────────────┘
二、核被告乙○○所為，係犯毒品危害防制條例第10條第1項及
    同條第2項之罪嫌。被告所犯前開2罪，請予分論併罰。扣案
    之毒品海洛因1小包、施用毒品工具塑膠袋1只及藥鏟1支，
    請依法宣告沒收銷燬之。
三、依刑事訴訟法第251條第1項提起公訴。
            此    致
臺灣基隆地方法院
中    華    民    國    97    年    5     月    9     日
                                檢察官  沈  崇  廉
本件正本證明與原本無異
中    華    民    國    97    年    5     月    23    日
                                書記官  吳  耿  
附錄所犯法條：
毒品危害防制條例第10條第1項、第2項
施用第一級毒品者，處 6 月以上 5 年以下有期徒刑。
施用第二級毒品者，處 3 年以下有期徒刑。


司法院資訊處製作；財團法人民間司法改革基金會備份。
